【裁判字號】    98,上訴,1052
【裁判日期】    980929
【裁判案由】    毒品危害防制條例
【裁判全文】
臺灣高等法院臺中分院刑事判決        98年度上訴字第1052號
上  訴  人
即  被  告  乙○○
選任辯護人  廖志祥  律師
上  訴  人
即  被  告  甲○○
上  一  人
指定辯護人  本院公設辯護人  戊○○
上列上訴人因違反毒品危害防制條例案件，不服臺灣臺中地方法
院98年度訴字第616號，中華民國98年4月22日第一審判決（起訴
案號：臺灣臺中地方法院檢察署97年度偵字第29381 號、98年度
偵字第3150號、第3724號），提起上訴，本院判決如下：
    主  文
原判決關於被告乙○○被訴附表一編號９所示部分及被告甲○○
被訴附表二編號５所部分，暨其分別定應執行刑部分，均撤銷。
乙○○被訴如附表一編號９所示部分，無罪。
甲○○被訴如附表二編號５所示部分，無罪。
其他上訴駁回。
乙○○上訴駁回部分，應執行有期徒刑拾貳年，販賣第二級毒品
所得新臺幣壹萬貳仟參佰元，應沒收，如全部或一部不能沒收時
，以其財產抵償之。
甲○○上訴駁回部分，應執行有期徒刑玖年，販賣第二級毒品所
得新臺幣貳仟元，應沒收，如全部或一部不能沒收時，以其財產
抵償之。扣案之行動電話門號0000000000號SIM卡壹
張、G-PLUS牌行動電話壹支，均沒收；未扣案之行動電話門號0
000000000號SIM卡壹張，沒收，不能沒收時，追徵其
價額。
    事  實
一、甲○○（綽號「阿華」）與乙○○（綽號「阿貴」）為兄弟
    關係。乙○○前因施用毒品案件，經台灣台中地方法院分別
    以民國（下同）94年度訴字第427號、94年度訴字第2109號
    判決，判處應執行有期徒刑1年、1年3月確定，接續執行，
    於96年1月11日假釋出監，再經減刑後，於96年7月16日假釋
    期滿未經撤銷假釋而執行完畢。而甲○○亦因施用毒品案件
    ，經台灣台中地方法院以95年度訴字第586號判決，判處應
    執行有期徒刑1年3月確定，於96年4月21日執行完畢，均不
    知悛改。
二、乙○○、甲○○均明知甲基安非他命係經行政院衛生署公告
    列為毒品危害防制條例所列管之第二級毒品，不得販賣，竟
    各別基於販賣第二級毒品甲基安非他命以營利之犯意，分別
    先後於如附表一編號１至８所示、附表二編號１至４所示之
    時間、地點，以附表一編號１至８、附表二編號１至４所示
    之方式，進行毒品買賣交易。乙○○、甲○○各別將甲基安
    非他命分別販賣予丙○○、己○○等人（有關其2人個別販
    賣者，販賣毒品對象、種類、時間、交易地點、方式、販賣
    金額及所得，均詳如附表一、附表二所示）。嗣因警方接獲
    檢舉，由臺灣臺中地方法院檢察署檢察官對乙○○、甲○○
    所使用之上開電話聲請通訊監察獲准，並依據監聽內容清查
    通聯紀錄，陸續傳訊丙○○、己○○到案說明及於97年12月
    19日經警持同署檢察官所核發之拘票，拘提乙○○、甲○○
    到案，並扣得乙○○供販賣甲基安非他命所使用之門號為00
    00000000號SIM卡1張、甲○○供販賣甲基安非他命所使用之
    門號為0000000000號之G-PLUS牌行動電話1支及門號SIM卡1
    張，而查悉上情。
三、案經臺灣臺中地方法院檢察署檢察官指揮臺中縣警察局東勢
    分局偵查起訴。
    理  由
壹、證據能力部分：
    被告乙○○、甲○○2 人對於證人丙○○、己○○於警詢陳
    述之證據能力有所爭執，認均屬被告以外之人於審判外之陳
    述，屬傳聞證據，均無證據能力；公訴人則對起訴書所列證
    據資料之證據能力均表示無意見。惟查：
一、按被告以外之人於審判外之言詞或書面陳述，除法律有規定
    者外，不得作為證據，刑事訴訟法第159條第1項定有明文，
    考其立法本旨係以證人於審判外之言詞或書面陳述，屬於傳
    聞證據，此項證據，當事人無從直接對於原供述者加以詰問
    ，以擔保其真實性，法院亦無從直接接觸證人而審酌其證言
    之憑信性，違背直接審理及言詞審理之原則，除具有必要性
    及信用性情況之除外者外，原則上不認其有容許性，自不具
    證據能力；至所謂具有必要性及信用性情況者，例如刑事訴
    訟法第159 條之1至之5之情形，仍例外認其有證據能力，然
    此係指法院未於審判期日傳喚相關證人到庭，案件僅能依靠
    該等證人於審判外之陳述以為判斷之情形，始需就該等審判
    外供述證據嚴格依照刑事訴訟法第159 條之1至同條之5所定
    要件一一檢視各該證人之供述，作為證據之資格。倘法院已
    經依據當事人聲請傳喚證人到庭接受檢辯雙方之交互詰問，
    則法院既已透過直接、言詞審理方式檢驗過該證人之前所為
    證述，當事人之反對詰問權已受到保障得以完全行使之情況
    下，該等審判外證據除有其他法定事由（例如：非基於國家
    公權力正當行使所取得或私人非法取得等，而有害公共利益
    ，即以一般證據排除法則為判斷），應認該審判外供述已得
    透過審判程式之詰問檢驗，而取得作為證據之資格，亦即其
    審判外供述與審判中供述相符部分，顯然已經構成具備可信
    之特別情狀，當然有證據資格，其不符部分，作為檢視審判
    中所為供述可信與否之彈劾證據，當無不許之理（最高法院
    94年度臺上字第2507號、95年度臺上字第2515號判決參照）
    。被告2 人辯稱：證人即附表一、附表二所示，分別向被告
    乙○○、甲○○購買第二級甲基安非他命之丙○○、己○○
    於警詢中之證述，為審判外陳述，無證據能力云云。惟證人
    丙○○、己○○等業於原審或本院審判期日經檢察官、被告
    、辯護人交互詰問檢視其證詞，佐以證人丙○○、己○○證
    述當時，尚無案件在偵查或審理中（此有該2人臺灣高等法
    院全國前案紀錄表各1份在卷可稽），尚無時間或動機編造
    與事實不一致之陳述，亦與其等承認真正之通訊監察譯文之
    談話內容相合，揆諸上開最高法院判決意旨，證人丙○○、
    己○○於警詢中之證述，已取得作為證據之資格，應有證據
    能力，辯護人否認上揭證據之證據能力，尚非可採。
二、另按刑事訴訟法第159 條之5第2項所定：當事人、代理人或
    辯護人於法院調查證據時，知有第159條第1項不得為證據之
    情形，而未於言詞辯論終結前聲明異議者，視為有前項之同
    意。乃係基於證據資料愈豐富，愈有助於真實發現之理念，
    酌採當事人進行主義之證據處分權原則，並強化言詞辯論主
    義，透過當事人等到庭所為之法庭活動，在使訴訟程序順暢
    進行之要求下，承認傳聞證據於一定條件內，得具證據適格
    。此種「擬制同意」，因與同條第一項之明示同意有別，實
    務上常見當事人等係以「無異議」或「沒有意見」表示之，
    斯時倘該證據資料之性質，已經辯護人閱卷而知悉，或自起
    訴書之記載而了解，或偵、審中經檢察官、審判長、受命法
    官、受託法官告知，或被告逕為認罪答辯或有類似之作為、
    情況，即可認該相關人員於調查證據之時，知情而合於擬制
    同意之要件（最高法院96年度臺上字第4174號判決意旨參見
    ）。本判決下列所引用之各該被告以外之人於審判外之偵訊
    筆錄、通聯紀錄等資料，檢察官、被告2人及其等辯護人均
    未對此部分之證據表示意見，且迄至言詞辯論終結前亦未聲
    明異議，審酌上開證據資料製作時之情況，尚無違法不當及
    證明力明顯過低之瑕疵，亦認為以之作為證據應屬適當，揆
    諸前開規定，爰依刑事訴訟法第159條之5規定，認原審後述
    之前揭文書等證據資料均有證據能力。
三、末按有事實足認被告或犯罪嫌疑人涉犯有最輕本刑為3 年以
    上有期徒刑之罪嫌，並危害國家安全或社會秩序情節重大，
    而有相當理由可信其通訊內容與本案有關，且不能或難以其
    他方法蒐集或調查證據者，得發通訊監察書。通訊監察書，
    偵查中由檢察官依司法警察機關聲請或依職權核發，審判中
    由法官依職權核發，96年12月11日修正施行前通訊保障及監
    察法第5條第1項第1款、第2項定有明文。是如依上開程序之
    通訊監察所取得之證據，即屬依法定程序所取得，自有證據
    能力。本案對被告乙○○、甲○○所使用之行動電話之通訊
    監察，係檢察官依法核發實施，本件監聽業經臺灣臺中地方
    法院檢察署以97年度聲監字第1276號、第1441號向台灣台中
    地方法院聲請，經台灣台中地方法院以97年度聲監字第1048
    號核發通訊監察書在案，此有附卷載明監聽對象及監聽時間
    等相關內容之通訊監察書相關卷宗在卷可稽，是下列引之通
    訊監察譯文取得之合法性無疑，自有證據能力。又本件被告
    、辯護人、檢察官等對於通訊監察案件譯文內容之真正並無
    爭執，對於錄音所譯成文書之真正亦不爭執，且本案通訊監
    察譯文並於法院審理時經合法調查，則此項通訊監察之譯文
    自具有證據能力。
貳、有罪部分：
一、被告乙○○部分：
    訊據上訴人即被告乙○○（下稱被告）矢口否認有附表一編
    號1至編號8所示之販賣第二級毒品甲基安非他命犯行，辯稱
    ：伊並未販賣毒品予丙○○、己○○等人，其中己○○係託
    伊幫忙買毒品，伊本身都向己○○借錢吃飯，沒有能力賣毒
    品云云。惟查：
  (一)關於被告乙○○於附表一編號１至５販賣第二級毒品甲基安
    非他命予丙○○之犯行部分：
  1.證人丙○○迭於警詢時證稱：伊所施用之第二級毒品安非他
    命係向綽號「阿貴」之男子購買，他賣給別人時每次都是 1
    小包以新台幣（下同）1千元，因「阿貴」尚有欠伊錢，故
    有時互相抵銷，伊只有拿5百元作為購買毒品費用。伊都是
    撥打「阿貴」0000000000號行動電話，向其購買毒品，一共
    購買5次左右，伊向「阿貴」購買毒品5次分別為97年9月初
    、97年9月份、97年10月份、97年10月份、97年10月份，正
    確日期均已忘記，時間均約18時許，均是用伊所有00000000
    00號行動電話撥打「阿貴」持有0000000000行動電話，相約
    地點均在新社鄉○○路、新社國小後門附近交易，均由「阿
    貴」親自交易購買毒品，除第四次為3百元外，其餘購買5百
    元，「阿貴」經指認口卡片後，就是編號第6號的被告乙○○等語（見警局編號B1卷第17至23頁），又於97年12月2日
    檢察官偵訊時結證述：伊有向綽號阿貴之人購買5次甲基安
    非他命，伊會記得跟阿貴購買5次毒品之時間與金額，係因
    當時伊與老婆吵架，老婆聲請家暴離家，伊是利用帶小孩的
    空檔施用毒品，且當時經營檳榔攤，收入不多，一次都是購
    買一點點，其中一次只買3百元，是因身上就這麼多錢，而
    且阿貴有欠伊錢，與阿貴交易時都有實際交錢給他，假如不
    足的時候，他有欠伊錢，故有多少錢，他就收伊多少錢，不
    會算的很精等語（見他字第4448號偵查卷第19、20頁），互
    核相符，亦核與原審審理時，證人丙○○經交互詰問後證述
    ：伊於17、18歲左右時認識被告乙○○的，平日很少聯絡，
    到97年才有聯絡上，伊是開檳榔攤的，他過來買香煙遇到的
    ，之後曾電話聯絡，於97年9月、10月間，伊使用之手機號
    碼為0000000000號，於97年9月、10月，伊有施用安非他命
    ，毒品來源是被告乙○○提供的，那段期間他給伊大概有3
    到4次，伊之前在警察局、偵查所言均實在，伊平常在電話
    中稱呼被告乙○○為「阿貴」，乙○○電話是否為00000000
    00不確定，但有印象，伊於97年9月初，在臺中縣新社鄉○○路、新社國小後門向乙○○購買安非他命5百元、除這次
    外，是否於同年月還有在臺中縣新社鄉○○路、新社國小後
    門向被告乙○○購買安非他命5百元，已忘了，被告乙○○
    一共交付伊3、4次安非他命，都是在臺中縣新社鄉○○路、
    新社國小後門，伊在警察局中說9月份2次是實在，正確的，
    於97年10月時，伊向被告乙○○購買安非他命3次，第一次5
    百元，第二次3百元，第三次5百元，地點都是在臺中縣新社
    鄉○○路、新社國小後門，伊是以0000000000行動電話與被
    告乙○○通話，卷附於97年10月16日、17日、21日通聯紀錄
    ，是伊與被告乙○○的通聯，伊都是透過電話向被告乙○○
    購買，但不是每次有通話就有交易，伊在警偵訊所說向被告
    乙○○買安非他命5次是正確的，有拿現金給他，沒有付現
    金給他的時候，就是拿安非他命抵債，也是有對價，至於每
    次購買重量多重伊不知道，每次購買5百元，可施用2至3次
    ，購買1千元，則可以施用4至5次等語（參原審卷第79至84
    頁）均相符合。可徵，互核證人丙○○就如附表一編號１至
    ５所示時間、地點，就其向被告乙○○購買第二級毒品甲基
    安非他命之連絡方式、時間、地點、金額之供述，均相符合
    ，其所言應非憑空編撰。
  2.證人丙○○自承其所使用之行動電話門號為0000000000號，
    此亦有其該門號通聯閱查詢單1份在卷可稽（附於度警聲搜
    字第5289號卷第41頁），而觀以卷附被告乙○○、證人丙○○均不爭執之被告乙○○持用之0000000000號行動電話與證
    人丙○○所使用之0000000000號行動電話通訊監察譯文內容
    ，其中其2人確實於97年10月16日、17日、18日、21日以上
    開門號電話連絡，此有通聯譯文1份在卷可稽（附於同警聲
    搜卷第43至47頁），可徵，證人丙○○上揭證述與被告乙○○連絡情形實與事實相合，觀以該份通聯譯文於97年10月17
    日下午7時57分38秒通聯內容：「丙○○稱：貴喔，出2支啊
    ，……乙○○答：晚一點出去拿才有，丙○○稱：是喔，昨
    天你不是說回來就有，乙○○答：昨天阿華不是有拿一支給
    你，丙○○稱：那有，乙○○答：不然他跟我說昨天有拿一
    支給你；丙○○稱：沒有啦，如果有我就跟你說有了，乙○○答：……，晚上還要下去拿，拿回來我再告訴你……等語
    」（見同警聲搜卷45頁譯文內容），證人丙○○於原審亦結
    證稱：所謂1支、2支的意思是問被告乙○○那裏有沒有安非
    他命的意思等語（見原審卷第82頁），亦核與上開譯文對話
    文意內容相合。可見證人丙○○首開證述：施用毒品來源係
    向被告乙○○拿取等語，應屬實情。
  3.佐以證人丙○○前未曾有過施用毒品之前案紀錄，因本案經
    警實施監聽，再依據監聽內容清查通聯紀錄，於97年12月 2
    日傳訊丙○○到案說明一情，有證人丙○○臺灣高等法院全
    國前案簡列表各1份在卷可稽（見原審卷第50頁）、及證人
    丙○○前曾因傷害其妻，犯家庭暴力傷害罪遭同署檢察官於
    97年9月12日分案偵查，台灣台中地方法院以98年度簡字第4
    號判決在案，此亦有上開臺灣高等法院全國前案簡列表1份
    及台灣台中地方法院98年度簡字第4號判決影本附卷可參（
    見原審卷第118頁），從而，證人丙○○上開證述：伊會記
    得跟被告乙○○購買5次甲基安非他命毒品之時間與金額，
    係因當時伊與老婆吵架，老婆聲請家暴離家，伊是利用帶小
    孩的空檔施用毒品等語，與上開事證相合，衡以本案係因警
    員自合法通訊監察內容發現證人丙○○與被告乙○○間曾有
    通聯情形，而傳訊證人丙○○到庭了解通訊內容為何，並對
    證人丙○○採集尿液送驗，證人丙○○斯時並無任何案件偵
    查中，且未曾因施用毒品遭觀察、勒戒過，有上開前案紀錄
    表可稽，可徵於上揭警、偵訊筆錄製作時，因證人丙○○並
    不需要供出上手而可獲減刑之寬典，證人丙○○尚無誣陷被
    告乙○○之動機及必要，況且其迭於偵查及原審均已具結負
    擔偽證罪之處罰心理下仍為前揭一致之證詞，擔保其供述之
    真實性，其上揭證詞即足堪憑採。被告乙○○辯稱：未販賣
    甲基安非他命予丙○○云云，即屬事後卸責之詞，不足憑採
    。
  (二)關於被告乙○○於附表一編號６至８販賣第二級毒品甲基安
    非他命予己○○之犯行部分：
  1.證人己○○迭於警詢、偵訊時證稱：伊施用之毒品均係向綽
    號「阿貴」之男子購買，阿貴住新社鄉月湖村，伊持用之00
    00000000號、0000000000號手機門號，都是伊本人申請使用
    的，與阿貴之電話0000000000號連絡，依於97年10月20日16
    時45分44秒，以伊0000000000號手機與阿貴電話通聯譯文內
    容後，該次有交易成功，在伊住家附近購買2千元之安非他
    命毒品；於97年10月21日23時14分46秒譯文，是阿貴要伊出
    錢投資一起買毒品安非他命，「碼頭」就是錢的意思，當次
    沒有交易；依97年10月23日17時18分31秒與阿貴之通聯譯文
    內容，該次有交易成功，在伊住家附近交易，伊購買6千元
    安非他命，阿貴才拿3千元量給伊，四加一是毒品安非他命
    之重量；依97年10月21日14時10分25秒與阿貴電話通聯譯文
    內容，該次有交易成功，在伊住家附近購買毒品2千元，之
    前阿貴欠伊3千元；被告乙○○是用藍色重型機車為交通工
    具，車號伊不清楚，被告乙○○是否販賣毒品給不特定人，
    伊亦不清楚等語（見警局B1卷第26至31頁），又於98年1月
    14日偵訊時結證稱：0000000000號行動電話為伊所使用，已
    被警方扣押，手機裡0000000000號電話是阿貴的電話，經朋
    友介紹認識，有向阿貴購買甲基安非他命。最近一次是97年
    11月底，地點在伊新社鄉住處，阿貴都會打電話來問伊，假
    如伊想要甲基安非他命的話，阿貴就會送來，買的數量及價
    錢伊忘記了，是可以施用一個禮拜的量，推算應該在5、6千
    元，監聽譯文中，其中97年10月20日下午4時45分，有伊000
    0000000號電話與0000000000號電話連絡，伊確認該通是要
    向他拿甲基安非他命，但當時他說沒有貨，一直到晚上9 點
    ，才拿過來，價錢是2千元，用一個夾鏈袋裝著；依97年10
    月21日下午2時10分譯文，伊以另一支手機0000000000號連
    絡阿貴使用之0000000000號門號，所談內容是阿貴拿比較不
    好的甲基安非他命給伊，這次有交易成功，是交易2千元，
    地點好像也在伊住家附近；依警卷第49頁所示於97年10月21
    日晚上11時14分內容是阿貴希望伊出資購買毒品，讓他拿去
    販賣，伊拒絕；依警卷第50頁於97年10月23日下午5時18分
    及23分之譯文，係因伊想要跟阿貴拿甲基安非他命，當天跟
    阿貴說要6千元的安非他命，但阿貴說他身上都沒錢，要伊
    先拿錢給他，結果伊在住家附近拿6千元給他，但阿貴只拿3
    千元安非他命的量給伊，因為這次他少給伊，故後來又拿一
    些安非他命給伊，並說其餘的錢算是借他等語（見偵字第29
    381號偵查卷第62至65頁）相符合。
  2.證人己○○於原審審理時，經交互詰問後仍證述：伊認識在
    庭的2位被告，被告乙○○是在庭左邊的那個，被告甲○○
    是右邊的那位，於97年10月、11月間，伊有施用毒品安非他
    命，伊於97年6、7月間認識被告乙○○，伊是以門號000000
    0000、0000000000號電話與被告乙○○聯絡，伊於97年10月
    間有施用安非他命，該期間伊所施用之安非他命來源是被告
    乙○○提供的，於97年11月所施用的安非他命的來源就有被
    告乙○○、甲○○，於97年10月份伊向被告乙○○買安非他
    命，次數有好幾次，伊有給被告乙○○錢，但給的錢不一定
    ，因為每次買的數量不同，於97年10月間，伊並沒有與被告
    乙○○一同出資購買安非他命，於同年11月間，伊向被告乙○○購買安非他命，有付錢，好像付了5千元，該次交易，
    伊並沒有與被告乙○○共同出資購買安非他命，上開時間向
    被告乙○○所購買的安非他命，伊雖沒有將所買的東西拿去
    送驗，但伊可以確定被告乙○○所交的東西是安非他命，因
    為伊之後在警局有驗尿，呈甲基安非他命陽性反應，驗尿當
    時，伊所施用的安非他命是由被告乙○○提供的，伊之前在
    警局、偵查所述均實在，伊使用門號0000000000、00000000
    00號，該2支伊都曾用以跟被告乙○○0926那支聯絡買毒品
    ，在警局時伊說於10月20日有向被告乙○○購買安非他命2
    千元，是實在，警卷B1第47頁於10月20日12點13分通訊監聽
    譯文，是伊與被告乙○○的通聯，伊自稱下水底的，同日下
    午16點45分，亦是伊與乙○○的通話，伊於偵查中稱於10月
    20日下午4點45分交易成功，是向阿貴購買安非他命2千元所
    述實在，於97年10月21日向被告乙○○購買安非他命2千元
    ，警卷B1卷第48頁所示於97年10月21日14點10分是伊與被告
    乙○○的通聯，伊向被告乙○○抱怨他給的安非他命數量太
    少；於97年10月23日下午5時18分通訊監聽譯文，是伊與乙○○的通聯，「四加一」的意思就是說買4包請他送1包，當
    天伊是說先拿1包，然後再「四加一」，所以購買5包再送1
    包，伊付了6千元；於97年11月底，伊向被告乙○○購買安
    非他命至少5千元，該次被告乙○○是在伊臺中縣新社鄉慶
    西村6鄰下水底16之2號住處附近交付毒品給伊，這次有交付
    現金5千元給被告乙○○，伊能確認於97年10月份是向被告
    乙○○購買毒品3次，分別為2千元、2千元、6千元，伊並沒
    有拜託被告乙○○買安非他命，伊都是直接向乙○○買，和
    乙○○並無冤仇，乙○○要求伊先將錢給他，伊錢給他之後
    ，他不知道去哪裡拿毒品，然後他就會打電話給伊稱他東西
    拿回來了，然後就會拿安非他命給伊，伊拿錢給被告乙○○
    ，並不是拿錢拜託伊幫忙買等語（見原審卷第85 至91頁）
    ，並且在被告乙○○詰問：「是你拜託我幫你買，還是向我
    買的？」等語，證人己○○仍結證稱：「是我向你買的」等
    語（見原審卷第91頁）；於本院亦為相同之證述。足徵，經
    核證人己○○就如附表一編號６至８所示時間、地點，就其
    向被告乙○○購買第二級毒品甲基安拿非他命之連絡方式、
    時間、地點、金額之供述，均相符合，其所言應非憑空杜撰
    。
  3.證人己○○自承其所使用之行動電話門號為0000000000、00
    00000000號，此亦有其該門號通聯調閱查詢單2份在卷可稽
    （附於警聲搜字第5289號卷第69、76頁），而觀以卷附被告
    乙○○、證人己○○均不爭執之被告持用之0000000000 號
    行動電話與證人己○○所使用之上開行動電話通訊監察譯文
    內容，其中其2人確實於97年10月20日、21日、23日、及11
    月間以上開門號電話聯絡，此有通聯譯文1份在卷可稽（附
    於同警聲搜卷第78頁至80頁、警卷B1卷第47頁至第51頁），
    可徵，證人上揭證述與被告乙○○連絡情形實與事實相合。
    觀以該份通聯譯文：
    (1)於97年10月20日下午4時45分44秒，被告乙○○持用之000
      0000000號手機與己○○使用之0000000000號手機通聯內
      容：「己○○稱：喂，你怎麼都沒打；乙○○答：還沒回
      來，還沒拿到，己○○稱：還沒拿到，昏倒喔；乙○○答
      ：等一下回來就有，己○○稱：沒力勒，乙○○答：等一
      下回來就有了；己○○稱：我提前下班，我受不了，乙○○答：差不多半小時就到了，己○○稱：好啦，到的時候
      打給我，乙○○答：好，己○○稱：快死了」等語（見同
      警聲搜卷第78頁；警局卷B1卷第47頁），可徵證人己○○
      上開證述：於97年10月20日下午4時45分，伊有以0000000
      000號電話與乙○○之0000000000號電話連絡，伊確認該
      通是要向他拿甲基安非他命，但當時他說沒有貨，一直到
      晚上9點，才拿過來，價錢是2千元，用一個夾鏈袋裝著等
      語，與上開通聯內容相符合，可證被告乙○○確有附表一
      編號６所示時間、交易地點，販賣甲基安非他命2千元予
      己○○甚明。
    (2)於97年10月21日下午2時10分25秒，被告乙○○持用之000
      0000000號手機與己○○使用之0000000000號手機通聯內
      容：「己○○稱：幹，你那天拿的量夠嗎，像散裝的，乙○○答：有啦，03啦，己○○稱：你都用那散裝的，我那
      有辦法，乙○○答：不是啦，現在東西太貴，又油性的，
      都是這樣的，別人的沒那麼多，若你的都有量，說實在的
      ，不會騙你，己○○稱：像這樣，像在吃人蔘，比吃號仔
      ……，乙○○答：現在本來就比吃號仔較貴，己○○稱：
      但是量真的差太多，拜託……，乙○○答：不是啦，我告
      訴你，那是濕的關係，己○○稱：『剛才那比較乾』，乙○○答：乾的有啊，愛睏牌的，己○○稱：『不是啦，比
      上次拿的較乾』，乙○○答：都同一批的……，你的要比
      別人磅的比別人多，別人磅08，你的磅10，己○○稱：沒
      有啦，沒有啦，一定不夠10，乙○○答：那下次你的部份
      我自己磅，好不好，己○○稱：你每次都這麼說，乙○○
      答：你的部份我自己磅，回來要拿錢借我吃飯……」等語
      （見警局卷B1卷第48頁），可徵證人己○○上開證述：該
      次所談內容是阿貴拿比較不好的甲基安非他命給伊，這次
      有交易成功，是交易2千元，地點好像也在伊住家附近等
      語，與上開通聯內容：「己○○稱：『剛才那比較乾』、
      『比上次拿的較乾』」等語相符合，且與證人己○○前開
      一致證述：是向被告乙○○買毒品，不是拿錢託被告乙○○買毒品等語相合，可徵被告乙○○確有附表一編號７所
      示時間、交易地點，販賣甲基安非他命2千元予己○○。
    (3)於97年10月23日下午5時18分31秒及23分18秒之，被告乙○○持用之0000000000號手機與己○○使用之0000000000
      號手機通聯內容：「己○○稱：我跟你說如果有先拿一包
      給我，再幫我下去拿四加一，乙○○答：今天不要四加一
      喔，己○○稱：要阿，乙○○答：我跟你說得怎樣……己○○稱：如果有先拿一包給我，再幫我下去拿四加一，乙○○答：好……，乙○○問：你在家嗎，己○○稱：在家
      阿，乙○○問：你要處理多少，四加一喔，己○○稱：四
      加一啦，乙○○答：好，等一下去你那裡，你要先拿6千
      元，不然會不夠錢，己○○稱：我對你不錯，你對我這樣
      ，乙○○答：這陣子難過啦，己○○稱：難過也不要從那
      裡弄，乙○○答：我先上去……先拿一包給你，己○○稱
      ：好」等語（見警局卷B1卷第50頁），可徵證人己○○上
      開證述：依警卷第50頁於97年10月23日下午5時18分及23
      分之譯文，係因伊想要跟阿貴拿甲基安非他命，當天跟阿
      貴說要6千元的安非他命，但阿貴說他身上都沒錢，要伊
      先拿錢給他，結果伊在住家附近拿6千元給他，但阿貴只
      拿3千元安非他命的量給伊，因為這次他少給伊，故後來
      又拿一些安非他命給伊，並說其餘的錢算是借他等語，與
      上開通聯內容相符合，可證被告乙○○確有附表一編號８
      所示時間、交易地點，販賣甲基安非他命6千元予證人己○○甚明。
  4.佐以證人己○○前未曾有過施用毒品之前案紀錄，因本案經
    警實施監聽，再依據監聽內容清查通聯紀錄，於97年12月2
    日始傳訊己○○到案說明，並於當日採集其尿液送鑑驗後，
    確呈甲基安非他命陽性反應，經原審於98年3月9日以98年度
    毒聲字第135號裁定應送勒戒處所觀察、勒戒一情，有證人
    己○○臺灣高等法院全國前案簡列表各1份、上開裁定影本1
    紙及證人丙○○尿液檢驗報告表1份附卷可參（見原審卷52
    、116頁；警局卷C1卷第63頁），從而，證人己○○上開證
    述：伊可以確定被告乙○○所交的東西是安非他命，因為伊
    之後在警局有驗尿，呈甲基安非他命陽性反應，驗尿當時，
    伊所施用的安非他命是由被告乙○○提供的等語，與事實相
    符，衡以本案係因警員自合法通訊監察內容發現證人己○○
    與被告乙○○間曾有通聯情形，而傳訊證人到庭了解通訊內
    容為何，並對證人採集尿液送驗，證人己○○斯時並無任何
    案件偵查中，且未曾因施用毒品遭觀察、勒戒過，有上開前
    案紀錄表可稽，可徵於上揭警、偵訊筆錄製作時，因證人己○○並不需要供出上手而可獲減刑之寬典，證人己○○亦證
    述：與被告乙○○並無仇隙等語，其尚無誣陷被告之動機及
    必要，況且其迭於偵查、原審及本院均已具結負擔偽證罪之
    處罰心理下仍為前揭一致之證詞，擔保其供述之真實性，並
    與被告乙○○當庭對質情況下，仍為一致證述，其上揭證詞
    即足堪憑採。
  5.按一般民眾普遍認知毒品甲基安非他命之非法交易，政府
    一向查禁森嚴，且重罰不寬貸，衡諸常情，倘非有利可圖，
    絕無平白甘冒被嚴查重罰高度風險之理，從而，舉凡其有償
    交易，除足反證其確另基於某種非圖利本意之關係外，通常
    尚難因無法查悉其販入價額作為是否高價賣出之比較，諉無
    營利之意思，阻卻販賣犯行之追訴（最高法院84年度第3次
    刑事庭會議決議、87年度臺上字第3164號判決參照），又毒
    品安非他命價格昂貴，取得不易，凡為販賣之不法勾當者，
    苟無利可圖，應無甘冒被查緝法辦重刑之危險，平白無端義
    務為該買賣之理。從而，被告乙○○上開辯稱：己○○係託
    伊幫忙買毒品，伊本身都向己○○借錢吃飯，沒有能力賣毒
    品云云，與常情不符，屬事後委責之詞，不足憑採
  (三)綜上所述，因經核證人丙○○、己○○上開警、偵訊及原審
    所證內容，就其等如何分別於附表一編號１至８所示如何與
    被告乙○○聯絡購買第二級毒品甲基安非他命之時間、價格
    、交貨地點等細節迭次證述歷歷，且經查與事實相符，被告
    乙○○販賣毒品甲基安非他命予附表一編號１至８所示之丙○○、己○○之行為，已經證明，應依法論科。
二、被告甲○○部分：
    訊據上訴人即被告甲○○（下稱被告）固承認曾使用過0000
    000000號行動電話，另1 支0000000000號是用自己的名字，
    只使用一個多月而已等情，惟矢口否認有附表二編號１至４
    所示之販賣第二級毒品甲基安非他命犯行，辯稱：伊並未販
    賣毒品予丙○○，認識丙○○，但不知他為何要指證伊販賣
    毒品云云。惟查：
  (一)證人丙○○於警詢、偵訊時時迭證稱：伊都是撥打「阿華」
    0000000000、0000000000號行動電話，一共向「阿華」購買
    過4次左右毒品，第一次為97年11月初（正確日期已忘記）
    下午18時許，用伊所有0000000000號行動電話撥打「阿華」
    持有0000000000號行動電話，相約於新社鄉○○路、新社國
    小後門附近，由阿華親自交易購買5百元之毒品；第二次為
    97年11月份（正確日期已忘記）18時許，用伊所有00000000
    00號行動電話撥打「阿華」持有0000000000號行動電話，相
    約在上開地點購買毒品；第三、四次係分別於97年11月18日
    10時許及97年11月25日11時許，以伊所有0000000000號行動
    電話撥打「阿華」持有0000000000號行動電話，相約於「阿
    華」住處巷口交易，均購買500元之毒品等語（見警局卷編
    號B1卷第19頁、第21至23頁）、有向綽號阿華之人購買4 次
    甲基安非他命，之前都是跟阿貴連絡，後來阿貴叫伊跟阿華
    連絡，故之後幾次是與阿華連絡，向阿華購買之時間與金錢
    能記得清楚，是因為伊是用月初或月中來回想，實際日期記
    不起來，確實有交這麼多錢給阿華，阿華也知道阿貴有欠伊
    錢，所以跟伊交易也不會算的很精，例如身上有6、7百元，
    他還是只跟伊收5百元，並跟伊說剩下的錢讓伊拿去買東西
    給小孩吃等語（見他字第4448號偵查卷第19、20頁），且互
    核相符。
  (二)證人丙○○於原審經交互詰問後證述：伊於97年9月、10月
    間認識被告甲○○的，平日被告甲○○會到伊檳榔攤來或打
    電話連絡，於97年11月間，伊有施用安非他命，毒品來源是
    被告甲○○提供的，他會在外面或者是到檳榔攤給伊，並不
    是每一次都有事先聯絡，伊確認於97年11月間安非他命來源
    是被告甲○○給伊的，被告乙○○沒有在97年11月間提供安
    非他命給伊，於97年11月間，被告甲○○提供安非他命幾次
    給伊，他是以電話聯絡交付的地點或者到檳榔攤交給伊，於
    97 年11月間伊的行動電話號碼為0000000000號，伊在警察
    局、偵查所言是均實在，伊稱呼被告甲○○為阿華，對於被
    告甲○○0000000000電話有印象，伊於97年11月時，有向被
    告甲○○購買安非他命5百元，地點是在臺中縣新社鄉○○
    路、新社國小後門，該次因為被告甲○○有向伊借錢，所以
    跟他拿安非他命，一部分抵債另補給他不足的錢，因為被告
    甲○○差不多有給伊毒品3次，有一次沒給錢，但忘記是哪
    一次了，那次沒有給錢，是因為他之前有向伊借錢，所以他
    給伊安非他命時，伊就沒有再給他錢，是用來抵債，從他的
    借款扣除5百元，於97年11月，有向被告甲○○購買1千元安
    非他命，在臺中縣新社鄉○○路、新社國小後門，於97年11
    月18日，亦有向被告甲○○購買安非他命5百元，於同年月
    25日，亦有向被告甲○○購買安非他命5百，伊都是以00000
    00000號門號和甲○○通話，警聲搜B1卷第44至48頁所示，
    於97年10月18日、11月9日的那2次，是伊與被告甲○○之通
    聯內容，伊向被告甲○○買安非他命4次，只有第二次是1千
    元，其他3次都是5百元，向被告甲○○買安非他命4次，有
    付現金，伊和被告甲○○聯絡買安非他命，被告甲○○所使
    用的的電話都是同一支等語（見原審卷第79至84頁），均相
    符合。可徵，互核證人丙○○就如附表二編號１至４所示時
    間、地點，就其向被告甲○○購買第二級毒品甲基安非他命
    之連絡方式、時間、地點、金額之供述，均相符合，其所言
    應非憑空編撰。此外並有被告甲○○持用之0000000000號手
    機門號SIM卡1張扣案可證。
  (三)證人丙○○自承其所使用之行動電話門號為0000000000號，
    此亦有其該門號通聯閱查詢單1份在卷可稽（見度警聲搜字
    第5289號卷第41頁），而觀以卷附被告甲○○、證人丙○○
    均不爭執之被告甲○○持用之0000000000號行動電話與證人
    丙○○所使用之0000000000號行動電話通訊監察譯文內容，
    其中其2人確實於97年11月9日20時51分38秒以上開門號電話
    聯絡，此有通聯譯文1份在卷可稽（見警局卷B1卷第52頁）
    ，可徵證人上揭證述與被告甲○○於97年11月日彼此以電話
    連絡情形即與事實相合，觀以該份通聯譯文通聯內容：「丙○○稱：華喔，41多少錢，；甲○○答：在巿內，41喔5千
    啦，好不好，丙○○稱：5仟喔，人要的，教我問啦，甲○○答：對呀，賺1千而已，丙○○稱：好，不然我等一下打
    電話給你，甲○○答：好」等語，證人丙○○於原審亦結證
    稱：該次通話內容，是別人問伊有沒有安非他命，伊幫別人
    向被告甲○○詢問等語（見原審卷第82頁反面），核與上開
    譯文對話文意內容相合，可徵證人丙○○首開證述：於97年
    11月間，施用毒品來源係向被告甲○○拿取等語，即無不符
    常理之處。再佐以證人丙○○前未曾有過施用毒品之前案紀
    錄，因經警實施監聽，再依據監聽內容清查通聯紀錄，於97
    年12月2日傳訊丙○○到案說明，並於當日採集其尿液送鑑
    驗後，呈甲基安非他命陽性反應，經台灣台中地方法院於98
    年3月20日以98年度毒聲字第168號裁定應送勒戒處所觀察、
    勒戒一情，有證人丙○○臺灣高等法院全國前案簡列表各1
    份、上開裁定影本1紙及證人丙○○尿液檢驗報告表1份附卷
    可參（見原審卷50、115頁；警局卷D1卷第41頁），從而，
    證人丙○○上開證述：伊於97年11月間，施用毒品之來源，
    係向被告甲○○購買等語，即與上開事證相合，衡以本案係
    因警員自合法通訊監察內容發現證人丙○○與被告甲○○間
    曾有通聯情形，而傳訊證人丙○○到庭了解通訊內容為何，
    並對證人丙○○採集尿液送驗，丙○○斯時並無任何案件偵
    查中，且未曾因施用毒品遭觀察、勒戒過，有上開前案紀錄
    表可稽，可徵，於上揭警、偵訊筆錄製作時，因證人丙○○
    並不需要供出上手而可獲減刑之寬典，證人丙○○尚無誣陷
    被告之動機及必要，況且其迭於偵查及原審均已具結負擔偽
    證給罪之處罰心理下仍為前揭一致之證詞，擔保其供述之真
    實性，其上揭證詞即足堪憑採。被告甲○○辯稱：未販賣甲
    基安非他命予丙○○云云，即屬事後卸責之詞，不足憑採。
  (四)按販賣甲基安非他命係違法行為，非可公然為之，亦無公定
    價格，容易分裝並增減份量，而每次買賣之價量，可能隨時
    依雙方關係深淺、資力、需求量及對行情之認知、來源是否
    充裕、查緝是否嚴緊、購買者被查獲時供述購買對象之可能
    風險之評估等，而異其標準，非可一概而論，從而販賣之利
    得，除被告就販賣之價量俱臻明確供述或坦承者外，委難察
    得實情，且販賣之人從價差或量差中牟利之方式雖異，其意
    圖營利之販賣行為則同一。是以因甲基安非他命量微價高，
    販賣者率有暴利可圖，苟非意圖販賣營利，一般人焉有可能
    甘冒重度刑責而提供甲基安非他命，從而雖被告甲○○否認
    有販賣毒品甲基安非他命之犯行，而無可查證其販入與賣出
    之確實賺取差價，惟依前述之推論，被告甲○○販賣毒品，
    當有意圖營利之犯意，自亦足認定。綜上所述，因經核證人
    丙○○上開警、偵訊及原審所證內容，就其等如何分別於附
    表二編號１至４所示：如何與被告甲○○聯絡購買第二級毒
    品甲基安非他命之時間、價格、交貨地點等細節迭次證述歷
    歷，且經查與事實相符，被告甲○○販賣毒品甲基安非他命
    予附表二編號１至４所示之丙○○之行為，已經證明，應依
    法論科。
三、按被告行為後，毒品危害防制條例第4條已於98年5月20日經
    總統公布修正，並於同月22日施行，就被告所犯之販賣第二
    級毒品罪，依據上開修正後之毒品危害防制條例第4條第2項
    之規定，已將修正前之法定刑由「處無期徒刑或7年以上有
    期徒刑，得併科新臺幣7百萬元以下罰金」提高為「處無期
    徒刑或7年以上有期徒刑，得併科新臺幣1千萬元以下罰金」
    ，二者相互比較，自以上開修正前之毒品危害防制條例處罰
    規定有利於被告，依刑法第2條第1項前段，仍應依修正前毒
    品危害防制條例第4條第2項之規定處罰。核被告乙○○就附
    表一編號１至８所示、被告甲○○就附表二編號１至４所示
    ，販賣甲基安非他命所為，均係各犯毒品危害防制條例第4
    條第2項之販賣第二級毒品罪。其2人各自於販賣前後持有第
    二級毒品之低度行為，各為其販賣第二級毒品之高度行為所
    吸收，均不另論罪。被告乙○○所犯附表一編號１至８所示
    各罪、被告甲○○所犯附表二編號１至４所示各罪，均犯意
    各別，行為互殊，應各自予以分論併罰。被告2人分別有事
    實欄所述犯罪科刑執行情形，有臺灣高等法院被告前案紀錄
    表、在監在押紀錄表各2份在卷可參，其2人於有期徒刑執行
    完畢後，5年內故意再犯上揭有期徒刑以上之各罪，均應各
    自依刑法第47條第1項之規定論以累犯，除就法定本刑為無
    期徒刑部分依刑法第65條第1項不得加重外，其餘部分均加
    重其刑。
四、原審雖未及比較新舊毒品危害防制條例規定，仍依據上述理
    由，適用毒品危害防制條例第4條第2項（修正前）、第19條
    第1項，刑法第11條、第47條第1項，並審酌被告2人意圖營
    利而販賣第二級毒品安非他命供他人施用，其犯行對社會危
    害至深且鉅、2人犯罪後均無悔意、各自販賣安非他命之數
    量，及考量其等素行、犯罪之方法、手段、所生危害等一切
    情狀後，分別量處如附表一編號１至８及附表二編號１至４
    所示之刑。並敘明被告乙○○係使用0000000000門號行動電
    話SIM卡1張，作為違犯如附表一編號1至編號8所示犯行之聯
    絡工具，惟該門號係其向朋友借用，此為被告乙○○所供明
    （見原審卷第95頁），並有該門號申請人資料在卷可稽（附
    於同警聲搜卷第16頁），另扣案被告乙○○所有之門號0000
    000000行動電話1支（含SIM卡1張），經核與本案犯罪行為
    無關，爰不依毒品危害防制條例第19條第1項前段之規定，
    宣告沒收；被告甲○○所有0000000000號G-PLUS牌行動電話
    1支（含SIM卡1張）、及未扣案之0000000000號行動電話SIM
    卡1張，係被告甲○○所有（見原審卷第96頁），並有通聯
    調閱查詢單電話申請人資料在卷可參（附於同警聲卷第24頁
    ），係分別作為違犯如附表二編號１至４所示犯行之聯絡工
    具，均應依毒品危害防制條例第19條第1項前段之規定，宣
    告沒收，如不能沒收時，追徵其價額。至未扣案之置放撥打
    0000000000、0000000000 SIM卡之行動電話，既未扣案，復
    無證據證明分別係被告乙○○、甲○○所有之物，自不予宣
    告沒收，併此敘明。至於扣案之甲○○0000000000號行動電
    話1支（含SIM卡1張），不能證明與本案犯罪有關，作為販
    賣毒品聯繫之用，爰不為沒收之諭知。另外被告乙○○、甲○○販賣第二級毒品之所得，均應依毒品危害防制條例第19
    條第1項前段之規定宣告沒收，如不能沒收時，以其財產抵
    償。其餘沒收物，非被告所有，或與本案犯罪事實無涉，又
    非違禁物，爰不諭知沒收，併此敘明，核其認事用法俱無不
    當，量刑亦稱允洽。被告2人上訴仍執前詞否認犯罪，惟被
    告本件犯行事證明確，如上所述被告所辯顯係卸責之詞，被
    告等此部分上訴為無理由，應予駁回。
參、無罪部分：
一、公訴意旨另略以：被告乙○○、甲○○明知甲基安非他命係
    屬毒品危害防制條例第2條第2項第2款所列管之第二級毒品
    ，依法不得販賣，竟意圖營利，被告乙○○於附表一編號９
    所示時間、地點、價額，販賣第二級毒品甲基安非他命予己○○。被告甲○○則於附表二編號５所示時間、地點、價額
    ，販賣第二級毒品甲基安非他命予己○○。因認被告乙○○
    、甲○○此部分亦分別涉有違反毒品危害防制條例第4條第2
    項之販賣第二級毒品罪嫌云云。
二、按犯罪事實應依證據認定之，無證據不得認定犯罪事實；不
    能證明被告犯罪者，應諭知無罪之判決；刑事訴訟法第154
    條第2項、第301條第1項分別定有明文。又按認定不利於被
    告之事實，須依積極證據，苟積極證據不足為不利於被告事
    實之認定時，即應為有利於被告之認定，更不必有何有利之
    證據；另按事實之認定，應憑證據，如未能發現相當證據，
    或證據不足以證明，自不能以推測或擬制之方法，以為裁判
    基礎；復按認定犯罪事實所憑之證據，雖不以直接證據為限
    ，間接證據亦包括在內；然而無論直接或間接證據，其為訴
    訟上之證明，須於通常一般之人均不致有所懷疑，而得確信
    其為真實之程度者，始得據為有罪之認定，倘其證明尚未達
    到此一程度，而有合理之懷疑存在時，事實審法院復已就其
    心證上理由予以闡述，敘明其如何無從為有罪之確信，因而
    為無罪之判決，尚不得任意指為違法（最高法院著有30年度
    上字第816號、40年度臺上字第86號、76年度臺上字第4986
    號判例參照）。又按毒品交易之買賣雙方，乃具有對向性之
    關係，為避免犯販賣、轉讓、施用、持有毒品等罪者嫁禍他
    人而虛偽陳述其毒品來源，俾圖藉毒品危害防制條例第17條
    規定減輕其刑，其自白之憑信性即比一般無利害關係之證人
    所為之證述較為薄弱，為擔保其陳述之真實性，以避免為邀
    寬典而為損人利己之不實陳述，是其陳述是否與事實相符，
    仍應調查其他證據以資審認，必達於一般之人均不致有所懷
    疑，而得確信其為真實之程度者，始得採為被告有罪之認定
    。而茲所謂補強證據，指其他有關證明施用毒品者之關於毒
    品交易之供述真實性之相關證據而言，必須與施用毒品者關
    於毒品交易之供述，具有相當程度之關連性，而足使一般人
    對施用毒品者關於毒品交易之供述，並無合理之懷疑存在，
    而得確信其為真實，始足當之（最高法院97年度台上字第32
    81號、94年度台上字第2033號判決參照）。亦即，施用毒品
    者之指證，其真實性有待其他必要之證據加以補強，若施用
    毒品者之指證，其真實性仍有合理之懷疑存在時，在此項合
    理之懷疑未澄清前，自不能遽為有罪之判斷，茲所謂其他必
    要之補強證據，即在排除此項合理之懷疑，使之達於可得確
    信之程度，否則即應為被告有利之推定，此亦為刑事訴訟法
    第154條，犯罪事實應依證據認定之證據裁判原則，及因保
    障被告人權，無罪推定原則之所在，此項刑事訴訟基本原則
    ，不能因販賣毒品行為之期間短暫、方法隱密、對象單純，
    以致查獲不易、搜證困難等原因而放棄，或減低對於犯罪構
    成要件應予嚴格證明之堅持，此項基本原則應為法官證據證
    明力自由判斷職權行使之限制。
三、公訴人認被告乙○○、甲○○分別另涉犯附表一編號９及附
    表二編號５所示販賣第二級毒品罪嫌，係以證人己○○之警
    詢、偵訊所言，並佐以證人己○○前未曾有過施用毒品之前
    案紀錄，因本案經警實施監聽，再依據監聽內容清查通聯紀
    錄，於97年12月2日始傳訊己○○到案說明，並於當日採集
    其尿液送鑑驗後，確呈甲基安非他命陽性反應，經原審於98
    年3月9日以98年度毒聲字第135號裁定應送勒戒處所觀察、
    勒戒一情，有證人己○○臺灣高等法院全國前案簡列表各1
    份、上開裁定影本1紙及中山醫學大學附設醫院檢驗科藥物
    檢測中心於98年1月1日出具之證人己○○之尿液檢查報告為
    其主要論據。惟訊據被告等2人堅決否認有附表一編號９或
    附表二編號５所示販賣第二級毒品甲基安非他命之犯行，被
    告乙○○辯稱：己○○係託伊幫忙買毒品，伊本身都向己○○借錢吃飯，沒有能力賣毒品云云；被告甲○○則辯稱：伊
    並未販賣毒品予己○○，伊不認識己○○，不知他為何要指
    證伊販賣毒品等語。經查：
  (一)被告乙○○被訴附表一編號９部分：
  1.證人己○○於偵訊時雖證稱：最近一次是97年11月底，地點
    在伊新社鄉住處，阿貴都會打電話來問伊，假如伊想要甲基
    安非他命的話，阿貴就會送來，買的數量及價錢伊忘記了，
    是可以施用一個禮拜的量，推算應該在5、6千元等語（見偵
    字第29381號偵查卷第62至63頁），惟被告乙○○於本院審
    理時供稱：「附表一編號１至９部分我都沒有販賣，其中編
    號９部分，我的電話在11月23日左右就停話了，因為我沒有
    錢繳話費，己○○怎能與我聯絡。」、「（編號９的交易是
    否在11月22日停話前後與你通話買賣交易的？）沒有的。」
    、「（或是說編號９這次的交易，你是使用另外的一支電話
    聯絡的？）也不是。」、「（停話之後，你使用哪一支電話
    ？）我停了一段時間沒有使用電話。」等語（見本院卷第15
    5頁），證人己○○上開證詞內容難謂無疑。觀諸於97年11
    月6日20時36分40秒，被告乙○○持用之0000000000號手機
    與己○○使用之0000000000號手機曾經通聯，內容為：「己○○稱：喂，老大，乙○○答：我今天沒有下去拿，拿回來
    打給你，己○○稱：你今天會下去拿嗎，乙○○答：還不知
    道，晚一點看看，己○○稱：喔，乙○○答：拿回來打給你
    ，己○○稱：好」等語（見警局卷B1卷第51頁），顯見該次
    通聯內容顯示交易並未成功，不能證明證人己○○所證述：
    於97年11月間，仍向被告乙○○購買毒品等情屬實，證人己○○此部分所供證即有瑕疵。
  2.按證人之供  述為可變性證據，本具有觀察不正確、記憶錯
    誤、描述不精確及故意為虛偽陳述之不確定性，此所以法制
    上對證人之證言須以直接審理及交互詰問方式探求其真實及
    正確性之原因；雖證人之記憶亦存有因觀察力、注意力及記
    憶力不同而不完整及遺忘之缺陷，並易隨時間之經過而模糊
    淡忘，倘主要陳述一致，固非不得採為裁判之基礎，然如不
    一致部分之陳述已足以影響犯罪事實之認定，該不一致之陳
    述，在無其他證據（尤其是不可變性之證據）之補強下，自
    不得遽採為認定犯罪之證據。本件檢察官就此部分犯罪情節
    ，僅以證人己○○之證述，並佐以證人己○○前未曾有過施
    用毒品之前案紀錄，自本案採集其尿液送鑑驗後，始呈甲基
    安非他命陽性反應為其主要論據，並未提出其他必要證據加
    以補強，且卷附之通訊監察譯文通話時間，與本件販賣時間
    亦不相符。是揆諸上開最高法院判決意旨及說明，施用毒品
    者所稱向某人購買之供述，須補強證據以擔保其供述之真實
    性，在無其他必要證據加以補強情形下，本院自難僅憑證人
    之證詞，遽為對被告不利之認定。
  (二)被告甲○○被訴附表二編號５部分：
    證人己○○雖於警詢時證稱：伊見過「阿華」2 次面，是阿
    貴介紹的，是阿貴的親兄弟，伊有向阿華購買過安非他命，
    於97年11月中，向阿華購買2千元之安非他命，伊要購買毒
    品，是與阿貴連絡，阿貴沒有毒品才會叫阿華拿毒品賣給伊
    ，阿華與阿貴住在一起，有時阿貴不在，阿華接聽電話後，
    會自己拿毒品來賣給伊，跟阿華交易毒品時，現金是交給阿
    華等語（見警局卷B1卷第30至32頁）；又於原審證述：伊認
    識在庭的2位被告，乙○○是在庭左邊的那個，甲○○是右
    邊的那位，於97年11月所施用的安非他命的來源有向乙○○
    、甲○○拿，於97年11月間，伊向甲○○購買安非他命1 次
    ，有給錢，付了2千元，可以施用3、4次，那次是打乙○○
    的手機，但是甲○○來接，就直接跟甲○○買了等語（見原
    審卷第85～87頁、第90頁筆錄）。惟查，被告甲○○雖自承
    0000000000號手機門號為其所使用，且為證人己○○不爭執
    ，雖被告甲○○所持用之0000000000號行動電話與證人己○○所使用之0000000000號行動電話通訊監察譯文內容（附於
    同警局卷B1卷第51頁），然依前揭說明，僅能顯示同案被告
    乙○○與證人己○○曾於97年11月6日20時36分40秒以上開
    門號電話聯絡，但毒品交易不成功，無從得知被告甲○○與
    證人己○○是否有於97年11月中旬某日，以上開門號電話聯
    絡毒品交易事宜，自難依此率為不利被告甲○○之認定。本
    件檢察官就此部分犯罪情節，僅以證人己○○之證述，並佐
    以證人己○○前未曾有過施用毒品之前案紀錄，自本案採集
    其尿液送鑑驗後，始呈甲基安非他命陽性反應為其主要論據
    ，並未提出其他必要證據加以補強，且卷附之通訊監察譯文
    通話時間，與本件販賣時間亦不相符。是揆諸上開最高法院
    判決意旨及說明，施用毒品者所稱向某人購買之供述，須補
    強證據以擔保其供述之真實性，在無其他必要證據加以補強
    情形下，本院自難僅憑證人之證詞，遽為對被告甲○○不利
    之認定。
四、綜上所述，檢察官前揭所舉之證據，既有合理懷疑並非真實
    ，尚不足以使本院形成被告確有犯罪之確信心證，且於積極
    證據不足為不利於被告事實之認定時，依前揭說明，自應為
    有利於被告之認定。關於公訴意旨所指被告乙○○、甲○○
    分別涉犯附表一編號９及附表二編號５所示販賣第二級毒品
    甲基安非他命予己○○罪嫌部分，本院復查無其他確切之事
    證，足認被告等2人確有公訴人此部分所指販賣第二級毒品
    之犯行，是被告2人此部分被訴販賣第二級毒品甲基安非他
    命之犯行尚屬不能證明，原審疏未詳查遽予論罪科刑，容有
    未洽，被告上訴意旨據此指摘原判決此部分不當，為有理由
    。原判決此部分認事用法既有不當，自應由本院將原判決關
    於被告乙○○犯附表一編號９所示之罪，及被告甲○○犯附
    表二編號５所示之罪部分，暨其分別定應執行刑部分，均撤
    銷改判撤銷，此部分並另為被告等分別無罪之諭知。
五、被告乙○○、甲○○駁回上訴部分，均為有罪科刑部分，由
    本院定其應執行之刑。
據上論斷，應依刑事訴訟法第368條、第369條第1項前段、第364
條、第301條第1項，刑法第2條第1項前段、第11條、第51條第5
款，判決如主文。
本案經檢察官丁○○到庭執行職務。
中    華    民    國    98    年    9     月    29    日
            刑事第七庭   審判長法  官 林  榮  龍
                               法  官 李  秋  娟
                               法  官 江  錫  麟
以上正本證明與原本無異。
無罪部分，被告不得上訴。
其他得上訴。
如不服本判決應於收受送達後十日內向本院提出上訴書狀，其未
敘述上訴理由者，並得於提起上訴後十日內向本院補提理由書（
均須按他造當事人之人數附繕本）「切勿逕送上級法院」。
                               書記官 鄧  智  惠
中    華    民    國    98    年    9     月    30    日
附表一（被告乙○○部分）：
┌──┬───────────────┬──────────────┐
│編號│犯罪事實                      │判決主文                    │
├──┼───────────────┼──────────────┤
│１  │被告乙○○於97年（起訴書誤載為│販賣第二級毒品，累犯，處有期│
│    │96年）9月初某日下午6時許，以門│徒刑柒年貳月。未扣案之販賣第│
│    │號0000000000號電話與丙○○所持│二級毒品所得新臺幣伍佰元沒收│
│    │用之門號0000000000號電話聯繫，│之，如全部或一部不能沒收時，│
│    │相約在臺中縣新社鄉○○路、新社│以其之財產抵償之。          │
│    │國小後門附近，販賣重量不詳之甲│                            │
│    │基安非他命給丙○○，並向其收取│                            │
│    │價金新臺幣（以下同）5百元。   │                            │
├──┼───────────────┼──────────────┤
│２  │被告乙○○於97年9月初某日（上 │販賣第二級毒品，累犯，處有期│
│    │開編號一所示時間後某日）下午6 │徒刑柒年貳月。未扣案之販賣第│
│    │時許，以門號0000000000號電話與│二級毒品所得新臺幣伍佰元沒收│
│    │丙○○所持用之門號0000000000  │之，如全部或一部不能沒收時，│
│    │號電話聯繫，相約在臺中縣新社鄉│以其財產抵償之。            │
│    │東新路、新社國小後門附近，販賣│                            │
│    │重量不詳之甲基安非他命給丙○○│                            │
│    │，並向其收取價金500元。       │                            │
├──┼───────────────┼──────────────┤
│３  │被告乙○○於97年10月初某日下午│販賣第二級毒品，累犯，處有期│
│    │6時許，以門號0000000000號電話 │徒刑柒年貳月。未扣案之販賣第│
│    │與丙○○所持用之門號0000000000│二級毒品所得新臺幣伍佰元沒收│
│    │號電話聯繫，相約在臺中縣新社鄉│之，如全部或一部不能沒收時，│
│    │東新路、新社國小後門附近，販賣│以其財產抵償之。            │
│    │重量不詳之甲基安非他命給丙○○│                            │
│    │，並向其收取價金500元。       │                            │
├──┼───────────────┼──────────────┤
│４  │被告乙○○於97年10月初某日下午│販賣第二級毒品，累犯，處有期│
│    │6時許，以門號0000000000號電話 │徒刑柒年貳月。未扣案之販賣第│
│    │與丙○○所持用之門號0000000000│二級毒品所得新臺幣參佰元沒收│
│    │號電話聯繫，相約在臺中縣新社鄉│之，如全部或一部不能沒收時，│
│    │東新路、新社國小後門附近，販賣│以其財產抵償之。            │
│    │重量不詳之甲基安非他命給丙○○│                            │
│    │，並向其收取價金300元。（與編 │                            │
│    │號三不同日）                  │                            │
├──┼───────────────┼──────────────┤
│５  │被告乙○○於97年10月初某日下午│販賣第二級毒品，累犯，處有期│
│    │6時許，以門號0000000000號電話 │徒刑柒年貳月。未扣案之販賣第│
│    │與丙○○所持用之門號0000000000│二級毒品所得新臺幣伍佰元沒收│
│    │號電話聯繫，相約在臺中縣新社鄉│之，如全部或一部不能沒收時，│
│    │東新路、新社國小後門附近，販賣│以其財產抵償之。            │
│    │重量不詳之甲基安非他命給丙○○│                            │
│    │，並向其收取價金500元。（與編 │                            │
│    │號三、四不同日）              │                            │
├──┼───────────────┼──────────────┤
│６  │被告乙○○先於97年10月20日下午│販賣第二級毒品，累犯，處有期│
│    │4時45分許，以門號0000000000號 │徒刑柒年貳月。未扣案之販賣第│
│    │電話，與己○○所持用之門號0988│二級毒品所得新臺幣貳仟元沒收│
│    │389281號電話聯繫販賣甲基安非他│之，如全部或一部不能沒收時，│
│    │命事宜。後於同日晚間9時許，在 │以其之財產抵償之。          │
│    │臺中縣新社鄉慶西村下水底16之2 │                            │
│    │號（己○○居處）附近，販賣重量│                            │
│    │不詳之甲基安非他命給己○○，並│                            │
│    │向其收取價金2,000元。         │                            │
├──┼───────────────┼──────────────┤
│７  │被告乙○○於97年10月21日下午2 │販賣第二級毒品，累犯，處有期│
│    │時10分許，以門號0000000000號電│徒刑柒年貳月。未扣案之販賣第│
│    │話，與己○○所持用之門號098838│二級毒品所得新臺幣貳仟元沒收│
│    │9281號電話聯繫販賣甲基安非他命│之，如全部或一部不能沒收時，│
│    │事宜，並在臺中縣新社鄉慶西村下│以其財產抵償之。            │
│    │水底16之2號（己○○居處）附近 │                            │
│    │，販賣重量不詳之甲基安非他命給│                            │
│    │己○○，並向其收取價金2,000元 │                            │
│    │。                            │                            │
├──┼───────────────┼──────────────┤
│８  │被告乙○○於97年10月23日下午5 │販賣第二級毒品，累犯，處有期│
│    │時18時許，以門號0000000000號電│徒刑柒年貳月。未扣案之販賣第│
│    │話，與己○○所持用之門號092327│二級毒品所得新臺幣陸仟元沒收│
│    │4480號電話聯繫販賣甲基安非他命│之，如全部或一部不能沒收時，│
│    │事宜，並在臺中縣新社鄉慶西村下│以其之財產抵償之。          │
│    │水底16之2號（己○○居處）附近 │                            │
│    │交易，被告乙○○接續將2小包重 │                            │
│    │量不詳之甲基安非他命交付給賴德│                            │
│    │廷，並向其收取價金6,000元。   │                            │
├──┼───────────────┼──────────────┤
│９  │起訴犯罪事實：                │無罪。                      │
│    │被告乙○○於97年11月底某日，以│                            │
│    │門號0000000000號電話，與己○○│                            │
│    │持用之0000000000號手機聯繫販賣│                            │
│    │甲基安非他命事宜，並在臺中縣新│                            │
│    │社鄉慶西村下水底16之2號（賴德 │                            │
│    │廷居處）附近，販賣重量不詳之甲│                            │
│    │基安非他命給己○○，向其收取至│                            │
│    │少5千元之價金。               │                            │
└──┴───────────────┴──────────────┘
附表二（被告甲○○部分）：
┌──┬───────────────┬──────────────┐
│編號│犯罪事實                      │判決主文                    │
├──┼───────────────┼──────────────┤
│１  │被告甲○○於97年11月初某日下午│販賣第二級毒品，累犯，處有期│
│    │6時許，以門號0000000000號電話 │徒刑柒年貳月。未扣案之販賣第│
│    │與丙○○所持用之門號0000000000│二級毒品所得新臺幣伍佰元沒收│
│    │號電話聯繫，相約在臺中縣新社鄉│之，如全部或一部不能沒收時，│
│    │東新路、新社國小後門附近，販賣│以其之財產抵償之，未扣案行動│
│    │重量不詳之甲基安非他命給丙○○│電話門號0000000000│
│    │，並向其收取價金500元。       │號SIM卡壹張沒收之，不能沒收 │
│    │                              │時，追徵其價額。            │
├──┼───────────────┼──────────────┤
│２  │被告甲○○於97年11月初某日下午│販賣第二級毒品，累犯，處有期│
│    │6時許，以門號0000000000號電話 │徒刑柒年貳月。未扣案之販賣第│
│    │與丙○○所持用之門號0000000000│二級毒品所得新臺幣伍佰元沒收│
│    │號電話聯繫，相約在臺中縣新社鄉│之，如全部或一部不能沒收時，│
│    │東新路、新社國小後門附近，販賣│以其之財產抵償之，扣案之G-PL│
│    │重量不詳之甲基安非他命給丙○○│US牌行動電話壹支、０九八０四│
│    │，並向其收取價金500元。（與編 │一０七八六號門號SIM卡壹張， │
│    │號一不同日）                  │均沒收。                    │
├──┼───────────────┼──────────────┤
│３  │被告甲○○於97年11月18日上午10│販賣第二級毒品，累犯，處有期│
│    │時許，以門號000000000號電話與 │徒刑柒年貳月。未扣案之販賣第│
│    │丙○○所持用之門號0000000000號│二級毒品所得新臺幣伍佰元沒收│
│    │電話聯繫，相約在臺中縣新社鄉復│之，如全部或一部不能沒收時，│
│    │盛村興社街二段57號（甲○○居處│以其財產抵償之，扣案之G-PLUS│
│    │）附近巷口，販賣重量不詳之甲基│牌行動電話壹支、０九八０四一│
│    │安非他命給丙○○，並向其收取價│０七八六號門號SIM卡壹張，均 │
│    │金500元。                     │沒收。                      │
├──┼───────────────┼──────────────┤
│４  │被告甲○○於97年11月25日上午11│販賣第二級毒品，累犯，處有期│
│    │時許，以門號0000000000號電話與│徒刑柒年貳月。未扣案之販賣第│
│    │丙○○所持用之門號0000000000號│二級毒品所得新臺幣伍佰元沒收│
│    │電話聯繫，相約在臺中縣新社鄉復│之，如全部或一部不能沒收時，│
│    │盛村興社街二段57號（甲○○居處│以其財產抵償之，扣案之G-PLUS│
│    │）附近巷口，販賣重量不詳之甲基│牌行動電話壹支、０九八０四一│
│    │安非他命給丙○○，並向其收取價│０七八六號門號SIM卡壹張，均 │
│    │金500元。                     │沒收。                      │
├──┼───────────────┼──────────────┤
│５  │起訴犯罪事實：                │無罪。                      │
│    │被告甲○○於97年11月中旬某日，│                            │
│    │在臺中縣新社鄉慶西村下水底16之│                            │
│    │2號（己○○居處）附近，以李清 │                            │
│    │貴不詳門號手機，販賣重量不詳之│                            │
│    │甲基安非他命給己○○，並向其收│                            │
│    │取價金2千元。                 │                            │
└──┴───────────────┴──────────────┘
附錄本案論罪科刑法條：
毒品危害防制條例第4條第2項：
  製造、運輸、販賣第二級毒品者，處無期徒刑或7年以上有期
  徒刑，得併科新臺幣7百萬元以下罰金。


司法院資訊處製作；財團法人民間司法改革基金會備份。
